# 如何审计和出具什么样的报告？

提问人：nmgszy 时间：2015-11-28 18:06:56
政府与拟褃被审计公司签订合同，约定此公司为一定范围的居民（无法接入国企热网，由此公司投资自建供热站，收取取暖费）提供冬季取暖服务，如果经营亏损，经社会审计鉴证后，由政府财政补贴亏损，并使用企业最终有不低于支出5%的利润。如何审计，出具什么的报告?请赐教！

回答人：chenyiwei
首先明确委托方是谁？委托方的信息需求是什么？报告的用途和预定分发使用对象是谁？是年度审计还是特殊目的的专项审计？有无现成的报告规范要求？

提问人：nmgszy 时间：2015-12-02 08:41:38
委托方是企业，要求出具审计报告，政府根据报告反映的亏损情况补贴，应当是专项审计。请教做过此类业务的同仁赐教！

回答人：chenyiwei
是否可以理解为：以该项目作为会计主体编制利润表，对该利润表进行专项审计的审计报告？如果是，则适用 1601 或 1603 号审计准则。